【裁判字號】    92,簡抗,1
【裁判日期】    920909
【裁判案由】    聲請再審
【裁判全文】
臺灣雲林地方法院刑事裁定                            九十二年度簡抗字第一號
    抗告人
    即被告  甲○○
右列抗告人因誣告等案件，不服本院中華民國九十二年三月十七日刑事簡易裁定（九
十二年度聲再字第一號），提起抗告，本院裁定如左：
    主  文
抗告駁回。
    理  由
一、抗告意旨：詳如附件抗告狀所載。
二、有罪之判決確定後，因發現確實之新證據，足認受有罪判決之人應受無罪、免訴
    、免刑或輕於原判決所認罪名之判決者，為受判決人之利益，得聲請再審，刑事
    訴訟法第四百二十條第一項第六款固定有明文。惟所謂發現確實之新證據，「發
    現」二字是指即判決當時雖已存在，但因審判時未經注意，致未調查，亦未審酌
    ，其後始行發見者而言，是以判決當時尚未存在、證據已於判決前受為判決者所
    明知、業已注意，或業已調查或業已審酌者，均非判決後發現，自不得據以聲請
    再審。而所謂「確實」之新證據，固非以絕對不須經過調查程序為條件，然必須
    可認為確實足以動搖原確定判決，而為受判決人有利之判決者為限；再所謂「顯
    然」足為受判決人有利之判決，係指不須經過調查者，而就證據本身之形式上觀
    察，無顯然之瑕疵，可以認為足以動搖原確定判決者而言。且條文既曰輕於原判
    決所認「罪名」，自與輕於原判決所宣告之「罪刑」有別，所謂輕於原判決所認
    罪名，係指與原判決所認罪名比較，其法定刑較輕之相異罪名而言。
三、經查：抗告人係以本件扣案之證物「汽車買賣合約書」，於審判時，未經審酌，
    而該合約書能證明原確定判決所認定之事實為錯誤為由，據以聲請再審。然本院
    北港簡易庭九十一年度港簡字第四十八號刑事簡易判決，判決被告甲○○（即本
    件抗告人）行使偽造私文書，足以生損害於他人，處有期徒刑三月，如易科罰金
    ，以三百元折算一日，係以被告甲○○自白、證人紀錦源證詞、臺北縣警察局土
    城分局廣福派出所受理車牌失竊報案單、汽車買賣合約書、照片二幀、車輛竊盜
    、車牌失竊資料個別查詢報表等物為證之事實，有本院北港簡易庭九十一年度港
    簡字第四十八號刑事簡易判決在卷足稽，復經本院調閱前開卷宗核閱屬實，故包
    括「汽車買賣合約書」等證物，於原審審理時，已存在，且經原審審酌，自非屬
    刑事訴訟法第四百二十條第第一項第六款之「發現確實之新證據」。至於抗告人
    另以本院北港簡易庭法官僅引用檢察官聲請簡易判決處刑書之記載，並依刑事訴
    訟法第四百四十九條第一項前段規定，未傳訊被告甲○○到庭訊問調查證據，給
    被告甲○○辯解之機會，逕以簡易判決處刑，足見本院北港簡易庭法官，對被告
    之自白及扣案之汽車買賣合約書等證據，未經審酌調查無疑云云，然按簡易程序
    乃對某特定案件，簡化法院之審理程序，以求訴訟之迅速進行所設之程序，法院
    關於簡易程序之審理，乃以書面審理、間接審理、不公開審理為原則，並不以開
    庭為必要，雖刑事訴訟法第四百四十九條第一項但書規定：「但有必要時，應於
    處刑前訊問被告」，惟此之訊問被告，與言詞辯論之性質不同，仍不失其書面審
    理之特徵，簡易程序既不經言詞辯論，故刑事訴訟法第二百八十五條至第二百九
    十條所規定之程序，在簡易程序時均得省略之，是抗告人以本院北港簡易庭法官
    未傳訊彼等為由，逕認本院北港簡易庭未審酌被告自白及汽車買賣合約書，據以
    聲請再審，容有誤會。再者，「汽車買賣合約書」之證據本身就形式上觀察，以
    抗告人為契約當事人之契約成立、生效要件俱在，是尚難據以動搖原確定判決之
    認定，自無應為受判決人無罪、免訴、免刑或輕於原判決所認罪名之判決之情。
    原審依此，認抗告人之聲請無理由而駁回再審之聲請，並無違誤，抗告人之抗告
    ，為無理由，應予駁回。
四、依刑事訴訟法第四百五十五條之一第五項、第四百十二條裁定如主文。
中       華       民      國   九十二    年     九    月     九        日
                                        臺灣雲林地方法院刑事第四庭
                                            審判長法官  吳  福  森
                                            法      官  劉  為  丕
                                            法      官  陳  婉  玉
右正本與原本無異。
本件裁定不得抗告。
                                            書  記  官  徐  基  典
中       華       民      國   九十二    年     九    月     九        日


司法院資訊處製作；財團法人民間司法改革基金會備份。
